【裁判字號】    99,抗,275
【裁判日期】    991201
【裁判案由】    本票裁定
【裁判全文】
台灣台中地方法院民事裁定               99年度抗字第275號
抗  告  人  趙品鈞即趙國忠）.
相  對  人  陳滿雄
上列當事人間聲請本票准許強制執行事件，抗告人對於民國99年
9月20日本院司法事務官所為99年度司票字第4719號裁定提起抗
告，本院合議庭裁定如下：
    主    文
抗告駁回。
抗告程序費用新台幣壹仟元由抗告人負擔。
    理    由
一、按執票人向本票發票人行使追索權時，得聲請法院裁定後強
    制執行，票據法第123條定有明文。又本票執票人，依票據
    法第123條規定，聲請法院裁定許可對發票人強制執行，係
    屬非訟事件，此項聲請之裁定及抗告法院之裁定，僅依非訟
    事件程序，以審查強制執行許可與否，並無確定實體上法律
    關係存否之效力，法院僅就本票形式上之要件是否具備予以
    審查，即為已足，至於當事人間實體上之爭執，應循訴訟程
    序以資解決，要非非訟裁定法院所得審酌，最高法院56年台
    抗字第714號及57年台抗字第76號分別著有判例。
二、本件相對人主張其執有抗告人於民國84年4月13日所簽發如
    原裁定附表所示之本票2紙，並免除作成拒絕證書，詎屆期
    提示未獲付款，爰依票據法第123條聲請裁定許可強制執行
    等情，已據相對人提出本票2紙為證。而原裁定就該2紙本票
    之形式要件為審查後，認為其應記載事項均已具備，因而予
    以准許，即無不合。
三、抗告意旨雖謂：相對人持有之系爭2紙本票，從發票日起至
    今，已罹於3年之時效，故抗告人得據此提出抗辯。且抗告
    人簽發系爭2紙本票乃交付予背書人曾炳為及其女婿洪鳳清
    ，目的乃作為買賣祖傳土地之用，不料抗告人遭其詐騙龐大
    金額。抗告人更從未自相對人處取得任何現金及利益，彼此
    間之本票債權應不存在等語。惟查，抗告人主張之情節，核
    屬實體上之爭執事項（即系爭本票債權是否因罹於時效而消
    滅？抗告人交付系爭本票是否遭詐騙？及抗告人未自相對人
    處取得任何現金及利益，是否得主張票據債權不存在，並對
    抗相對人行使票據權利？），此應由抗告人另行提起訴訟資
    以解決，非本件非訟事件得為審究，故仍應為准許強制執行
    之裁定。從而本件抗告為無理由，應予駁回。
四、據上論結，本件抗告為無理由，依非訟事件法第46條、第21
   條第2項、第24條第1項，民事訴訟法第495條之1第1項、第
   449條第1項、第78條，裁定如主文。
中    華    民    國    99    年    12    月    1     日
                  民事第三庭    審判長法  官  許秀芬
                                      法  官  謝慧敏
                                      法  官  許石慶
正本係照原本作成。
本裁定不得再抗告。
中    華    民    國    99    年    12    月    1     日
                                      書記官

司法院資訊處製作；財團法人民間司法改革基金會備份。
